【裁判字號】    99,訴,820
【裁判日期】    990730
【裁判案由】    毒品危害防制條例
【裁判全文】
臺灣臺中地方法院宣示判決筆錄           99年度訴字第820號
公  訴  人  臺灣臺中地方法院檢察署檢察官
被      告  乙○○
指定辯護人  本院公設辯護人甲○○
上列被告因違反毒品危害防制條例案件，於中華民國九十九年七
月三十日下午五時，在本院第十四法庭宣示判決，出席職員如下
：
      法  官  黃裕仁
      書記官  何惠文
      通  譯
法官起立朗讀判決主文、犯罪事實要旨、處罰條文，及告以上訴
限制、期間並提出上訴狀之法院，且諭知記載其內容：
一、主    文：
    乙○○施用第一級毒品，累犯，處有期徒刑拾月；扣案之第
    一級毒品海洛因貳包（合計淨重貳點陸玖公克，空包裝共重
    零點伍壹公克），均沒收銷燬之。又施用第二級毒品，累犯
    ，處有期徒刑陸月；扣案之第二級毒品甲基安非他命貳包（
    送驗前合計淨重貳點貳陸公克，驗餘合計淨重貳點貳肆
    公克），均沒收銷燬之；另扣案之玻璃球吸食器壹支，沒收
    。應執行有期徒刑壹年貳月；扣案之第一級毒品海洛因貳包
    （合計淨重貳點陸玖公克，空包裝共重零點伍壹公克）、第
    二級毒品甲基安非他命貳包（送驗前合計淨重貳點貳陸公
    克，驗餘合計淨重貳點貳肆公克），均沒收銷燬之；另扣
    案之玻璃球吸食器壹支，沒收。
二、犯罪事實要旨：
    乙○○前因違反毒品危害防制條例等案件，經臺灣高等法院
    臺中分院以八十九年度上訴字第二二一三號判決處以應執行
    有期徒刑二年十一月確定（持有第一級毒品部分有期徒刑一
    年九月，持有第二級毒品部分有期徒刑一年三月）；又因違
    反毒品危害防制條例等案件，經本院以八十九年度訴字第一
    六九二號判決處以應執行有期徒刑二年確定（施用第一級毒
    品部分有期徒刑一年六月，施用第二級毒品部分有期徒刑九
    月），上訴後經臺灣高等法院臺中分院以八十九年度上訴字
    第二二九三號判決駁回上訴確定；前開二案經臺灣高等法院
    臺中分院以九十一年度聲字第一九三號裁定合併應執行有期
    徒刑四年十一月確定。再因違反槍砲彈藥刀械管制條例案件
    經本院以九十二年度訴字第九三三號判決處以有期徒刑一年
    四月，併科罰金新臺幣五萬元，如易服勞役，以銀元三百元
    折算一日確定；復因施用違反毒品危害防制條例等案件經本
    院以九十一年度訴字第二一六六號判決處以應執行有期徒刑
    二年二月確定（施用第一級毒品部分有期徒刑一年七月，施
    用第二級毒品部分有期徒刑十月），兩案經本院以九十二年
    度聲字第三一六八號裁定合併應執行有期徒刑三年五月確定
    。嗣上開案件經本院以九十六年度聲減字第一五一八號裁定
    減刑後分別合併定應執行有期徒刑二年六月及一年十月，併
    科罰金新臺幣二萬五千元，如易服勞役，以新臺幣九百元折
    算一日確定，接續執行後，於民國九十七年十月十九日假釋
    付保護管束，於九十八年五月四日假釋期滿未經撤銷以執行
    完畢論。其又因施用毒品案件，經本院以八十七年度毒聲字
    第一五三五號裁定令入勒戒處所觀察、勒戒後，認無繼續施
    用傾向，由臺灣臺中地方法院檢察署檢察官以八十七年偵字
    第一八○六八號處分書為不起訴處分確定；再因施用毒品案
    件，經本院以八十七年度毒聲字第二六二四號裁定令入勒戒
    處所觀察、勒戒後，認有繼續施用傾向，經本院以八十七年
    度毒聲字第三○九七號裁定令入戒治處所強制戒治，再經本
    院以八十八年度毒聲字第一九八二號裁定停止戒治，所餘戒
    治期間付保護管束，復因其違反保護管束應遵守事項情節重
    大，經本院裁定撤銷停止戒治，令入戒治處所強制戒治，於
    八十九年二月十日執行完畢出所，徒刑部分經本院判處有期
    徒刑五月，如易科罰金，以銀元三百元折算一日確定，已於
    八十八年四月二十日以易科罰金執行完畢；又因施用毒品案
    件，經本院以八十九年度毒聲字第四五○二號裁定令入戒治
    處強制戒治，於九十年九月十日執行完畢出所，徒刑部分經
    本院以八十九年度訴字第一六九二號判決處以應執行有期徒
    刑二年確定（施用第一級毒品部分有期徒刑一年六月，施用
    第二級毒品部分有期徒刑九月），上訴後經臺灣高等法院臺
    中分院以八十九年度上訴字第二二九三號判決駁回上訴確定
    。乙○○前已於五年內再犯施用毒品案件，詎其猶不知悔改
    ，竟施用第一級毒品海洛因之犯意，於九十八年十月十四日
    晚上七時許，在臺中縣太平市○○路二一四○巷十八弄二三
    號其住所內，以將海洛因摻入香菸方式，施用海洛因一次；
    又另基於施用第二級毒品甲基安非他命之犯意，於同日晚間
    七時許，在上址住處，將甲基安非他命置入玻璃球吸食器內
    燒烤吸食其煙霧，施用甲基安非他命一次。嗣於同年月十四
    日晚間八時四十五分許，經警持本院核發之搜索票在上址查
    獲，並扣得第一級毒品海洛因二包（合計淨重二‧六九公克
    ，空包裝共重○‧五一公克），第二級毒品甲基安非他命二
    包（送驗前合計淨重二‧三二六公克，驗餘合計淨重二‧三
    二四公克），及乙○○所有供施用甲基安非他命所用之玻璃
    球吸食器一支。
三、處罰條文：
    毒品危害防制條例第十條第一項、第二項。
四、協商判決除有刑事訴訟法第四百五十五條之四第一項第一款
    於本訊問程序終結前，被告撤銷協商合意或檢察官撤回協商
    聲請者；第二款被告協商之意思非出於自由意志者；第四款
    被告所犯之罪非第四百五十五條之二第一項所定得以協商判
    決者；第六款被告有其他較重之裁判上一罪之犯罪事實者；
    第七款法院認應諭知免刑或免訴、不受理者情形之一，及違
    反同條第二項「法院應於協商合意範圍內為判決；法院為協
    商判決所科之刑，以宣告緩刑或二年以下有期徒刑、拘役或
    罰金為限」之規定者外，不得上訴。
五、如有上開可得上訴情形，得自收受宣示判決筆錄送達之日起
    十日內，向本院提出上訴書狀，上訴於第二審法院。
中    華    民    國    99    年    7     月    30    日
                      刑事第十四庭    法  官  黃裕仁
                                      書記官  何惠文
以上正本證明與原本無異。
                                      書記官  何惠文
中    華    民    國    99    年    7     月    30    日

司法院資訊處製作；財團法人民間司法改革基金會備份。
